【裁判字號】    90,訴,251
【裁判日期】    900810
【裁判案由】    違反毒品危害防制條例
【裁判全文】
臺灣雲林地方法院刑事判決                            九十年度訴字第二五一號
    公  訴  人  臺灣雲林地方法院檢察署檢察官
    被      告  乙○○
右列被告因違反毒品危害防制條例案件，經檢察官提起公訴（九十年度偵字第二二六
九號），本院判決如左：
    主  文
乙○○連續轉讓第二級毒品，處有期徒刑柒月，扣案之第二級毒品安非他命貳包（壹
包毛重零點貳貳伍玖公克、壹包毛重零點肆肆捌零公克，驗餘淨重零點貳壹柒公克
）均沒收銷燬之。
    事  實
一、乙○○基於轉讓毒品之概括犯意，於民國九十年五月三十一日晚上八點半許，在
    雲林縣台西鄉光華村八鄰光華七三號住處，將第二級毒品安非他命置入玻璃球燒
    烤一泡後，無償轉讓給在場之丙○○吸食四、五口，轉讓給甲○○吸食三、四口
    ，而轉讓第二級毒品安非他命給丙○○、甲○○二人。於該玻璃球內之安非他命
    吸食後不久，因桌上尚有倒入該玻璃球而剩餘之安非他命一包（毛重０˙四四八
    ０公克），丙○○便向乙○○索取，乙○○基於上開概括犯意，即同意轉讓給丙○○帶走。嗣於丙○○、甲○○離開上址後，於同晚九點二十分許，在雲林縣台
    西鄉山寮村一二０號超市前為警查獲，並當場自丙○○身上扣得上開安非他命一
    包。復經警持搜索票，於同年六月一日下午五時許，在乙○○上開住處床鋪夾板
    內，查扣乙○○所有之安非他命一包（毛重０˙二二五公克），而悉上情。
二、案經雲林縣警察局台西分局報告臺灣雲林地方法院檢察署檢察官偵查起訴。
    理  由
一、被告乙○○矢口否認有轉讓安非他命之犯行，辯稱：當天丙○○、甲○○有到伊
    住處說要吸食安非他命，他們二人有吸食，但伊沒吸，伊不知道他們的安非他命
    哪裡來的云云。經查：證人丙○○已於警訊偵查中結證九十年五月三十一日晚上
    八時三十分許，伊與甲○○同至被告上開住處吸食安非他命，安非他命是乙○○
    在房間內以玻璃球倒了一點進去，用打火機燒烤，伊與甲○○及乙○○一起吸食
    ，後來乙○○掉一包安非他命在地上，伊再向乙○○索討，乙○○就給伊，為警
    查獲的安非他命一包就是乙○○給伊的等語，於本院審理中，證人丙○○亦證稱
    ：五月三十一日為警查獲之安非他命是伊向乙○○索討，是乙○○給伊的等語。
    證人甲○○於偵查中證稱：當日是與丙○○住處吸食安非他命，先聊天，後來乙○○從他身上拿出一包安非他命，以電燈泡、打火機燒，我與丙○○吸食，乙○○沒有吸，丙○○身上取出（搜出）之安非他命一包是丙○○向乙○○要的，就
    是我們吸剩的，放在桌上，丙○○向乙○○要，乙○○就說好，丙○○就拿起放
    入口袋，現場只有那一包安非他命等語，於本院審理中，證人甲○○結證：當天
    是丙○○邀伊去乙○○家中吸食安非他命，我們三人一起吸，因為乙○○家中有
    安非他命，所以到他家施用，因為乙○○與丙○○認識，所以不用錢，伊吸了三
    、四口、丙○○吸了四、五口，一泡可以吸十幾口，我進到屋內安非他命就燒好
    了，所以不知道是誰放在玻璃球燒的，吸完後桌上有一包安非他命是吸剩的，就
    是扣案（九十年保管字第一三五三號）安非他命，丙○○就向乙○○要，乙○○
    就說給他，從乙○○家中出來，約一百五十公尺就被警查獲等語。綜上可明，證
    人丙○○、甲○○已證明被告燒烤安非他命供丙○○、甲○○二人吸食，其後，
    被告並將吸剩的安非他命一包轉讓給丙○○無誤。此經本院調閱地檢署九十年毒
    偵字第八一０號丙○○涉嫌違反毒品危害防制條例案件卷宗（影印附卷），並調
    取該案件內扣案之安非他命一包（九十年保管字第一三五三號），經提示供證人
    丙○○、甲○○辨識，證人丙○○、甲○○亦均證明該包安非他命就是被告轉讓
    給丙○○之安非他命無疑。再者，警方自被告家中搜索扣押另一包安非他命毛重
    ０˙二二五公克（九十年保管字第一三八一號），亦可資為被告有本錢轉讓安非
    他命之證明。該等安非他命經送驗結果，均認有甲基安非他命成分，於丙○○身
    上搜得之轉讓安非他命一包，毛重０˙四四八０公克，驗餘重０˙二三一七公克
    ，於被告家中搜出之安非他命一包毛重０˙二二五九公克等情，有憲兵司令部刑
    事鑑識中心鑑驗通知書二份在卷可參。被告經本院提示警偵訊筆錄後，亦已坦言
    ：我是說玻璃球裡面剩下的安非他命送給他們（指甲○○、丙○○二人），玻璃
    球裡面的安非他命是我的，我拿出來給他們吸的，吸剩的殘渣袋放在桌上，我說
    如果你們要的話就送給你們等語明確，可見被告此部份之自白是屬實情。雖證人
    丙○○、甲○○於本院審理中均證稱忘記或不知道誰將安非他命倒入玻璃球云云
    ，惟其二人於警訊偵查中即已證明是被告乙○○取出燒烤，如前所述，該安非他
    命乃係被告取出燒烤後提供吸用，甚為明確。證人丙○○另於偵查中證稱伊身上
    搜到安非他命是掉在地上才向被告索討云云，繼於本院審理中又證稱：該安非他
    命是在被告家外面垃圾桶、垃圾堆檢到各云云，前後矛盾，不符情理，該部份證
    詞顯不足信。惟證人上開證詞之瑕疵，並不妨礙證人證明被告轉讓安非他命基本
    事實證詞之真實。此外，並有現場扣案安非他命照片在卷足憑，本件事證明確，
    被告犯行堪以認定，自應依法論科。
二、核被告所為，係犯毒品危害防制條例第八條第二項之轉讓第二級毒品罪。公訴人
    已到庭更正起訴書之被告犯罪時間及轉讓毒品之數量如本院認定之事實，並經筆
    錄在卷，判決書內自毋庸另予指明更正。又公訴人對被告當日燒烤安非他命供丙○○、甲○○吸食之犯罪事實未予起訴，惟此與起訴事實有裁判上一罪關係，為
    起訴效力所及，本院自應一併審究。又被告一燒烤安非他命供丙○○等二人吸用
    之行為，為一行為觸犯數罪名，屬想像競合犯，應以一罪論。再者，被告於燒烤
    安非他命轉讓他人吸用後，又另行在丙○○索討之情況下轉讓剩餘安非他命一包
    給丙○○，轉讓之犯行顯屬二個法律行為，時間緊接，觸犯構成犯罪要件相同之
    罪名，顯係基於概括之犯意而為，應以連續犯論之一罪，並加重其刑。爰審酌被
    告犯矢口否認犯行，飾詞狡辯，並無悔意，惟轉讓毒品之數量非鉅，犯罪情節較
    為輕微等一切情狀，量處如主文所示之刑。至於本案扣案之安非他命一包（毛重
    ０˙二二五九公克）為查獲之毒品，另案（地檢署九十年毒偵字第八一０號案件
    ）扣案之安非他命一包（毛重０˙四四八０公克），亦應屬本案查獲之毒品，自
    應均宣告沒收銷燬之。
據上論斷，應依刑事訴訟法第二百九十九條第一項前段，毒品危害防制條例第八條第
二項、第十八條第一項前段，刑法第十一條前段、第五十六條、第五十五條，判決如
主文。
中      華      民      國      九十      年      八      月      十    日
                                        臺灣雲林地方法院刑事第一庭
                                            法  官  侯  廷  昌
右正本證明與原本無異。
如不服本判決，應於判決送達後十日內向本院提出上訴狀( 應附繕本 )。
                                            書記官  劉  興  錫
中      華      民      國      九十      年      八      月      十    日
毒品危害防制條例第八條
轉讓第一級毒品者，處一年以上七年以下有期徒刑，得併科新台幣一百萬元以下罰金
。
轉讓第二級毒品者，處六月以上五年以下有期徒刑，得併科新台幣七十萬元以下罰金
。
轉讓第三級毒品者，處三年以下有期徒刑，得併科新台幣三十萬元以下罰金。
前三項之未遂犯罰之。


司法院資訊處製作；財團法人民間司法改革基金會備份。
